臺灣宜蘭地方法院刑事判決
110年度易字第268號
公  訴  人  臺灣宜蘭地方檢察署檢察官
被      告  簡素美


上列被告因竊盜案件，經檢察官提起公訴（110年度偵字第2534
號），本院判決如下：
    主  文
簡素美犯竊盜罪，處罰金新臺幣壹萬元，如易服勞役，以新臺幣
壹仟元折算壹日。未扣案之犯罪所得電風扇貳臺均沒收，於全部
或一部不能沒收或不宜執行沒收時，追徵其價額。
    犯罪事實
一、簡素美於民國110年2月13日13時49分許，騎乘自行車經過林
    旺鑫位於宜蘭縣○○市○○里○○路0號住處前時，竟意圖為自己
    不法之所有，基於竊盜之犯意，竊取林旺鑫所有放置在住處
    門口屋簷下之電風扇2臺(價值分別為新台幣(下同)700元、1
    300元)，得手後，以自行車載運離去。案經林旺鑫發現遭竊
    後報警，經警調閱現場與附近監視影像資料，始循線查獲上
    情。
二、案經林旺鑫訴由宜蘭縣政府警察局宜蘭分局報告臺灣宜蘭地
    方檢察署檢察官偵查起訴。
    理  由
一、證據能力部分：
　　按被告以外之人於審判外之言詞或書面陳述，除法律有規定
    者外，不得作為證據，刑事訴訟法第159條第1項固定有明文
    。惟按當事人、代理人或辯護人於法院調查證據時，知有第
    159條第1項不得為證據之情形，而未於言詞辯論終結前聲明
    異議者，視為有前項之同意，同法第159條之5第2項亦定有
    明文。本件當事人對於本判決下列所引用之供述證據之證據
    能力，於本院審理時均表示無意見而不予爭執，迄至言詞辯
    論終結前亦未再聲明異議，本院審酌上開證據資料製作時之
    情況，尚無違法不當及證明力明顯過低之瑕疵之情形，爰依
    前開規定，認均具有證據能力。又本院下列所引用之非供述
    證據之證據能力部分，並無證據證明係公務員違背法定程序
    所取得，依刑事訴訟法第158條之4規定之反面解釋，應認均
    有證據能力。
二、訊據被告簡素美固坦承有於前開時、地拿取告訴人林旺鑫之
    電風扇2臺後離去等情，惟矢口否認有何竊盜之犯意，辯稱
    ：我確實有拿，但我以為那是別人不要的云云。經查：
（一）被告於110年2月13日13時49分許，騎乘自行車經過宜蘭縣
      ○○市○○里○○路0號前，取走告訴人林旺鑫所有放置在自家
      門口屋簷下之電風扇2臺，以自行車載運贓物離去之事實
      ，為被告所不爭執，並經證人即告訴人林旺鑫於警詢、偵
      查中證述明確（見警卷第4-5頁、偵卷第24-25頁），並有
      監視器翻拍照片4張在卷可資佐證(見警卷第6-7頁），是
      此部分事實首堪認定。
（二）被告雖辯稱：我以為那些電風扇是別人不要的云云。然證
      人林旺鑫於偵查中證稱：今年農曆過年期間，有一個阿婆
      早上11點經過我家，有問我媽媽說電風扇可不可拿，我媽
      跟她說不行，那是要洗的，不是不要的，然後她就離開，
      然後我媽就放在我家門口回房間，當天下午那個阿婆又來
      ，跨過我家的車，進入我家屋簷下，把電風扇拿走，是隔
      壁的攝影設備拍到的。」、「電風扇當然不是不要的，那
      是放在門口要洗的，而且對方也有問過我媽媽，我媽媽確
      實跟她講是我們要的，不是不要的，已經跟她講很清楚。
      」等語（見偵卷第24頁）。再者，告訴人所有之電風扇2
      臺係放置上址住宅之屋簷下，該處並非雜亂無章、任意堆
      置廢棄物之處所，亦有現場照片4張在卷可參，顯見前開
      電風扇在客觀上均非他人棄置之物品，又被告依其社會生
      活經驗，對於未經所有權人之同意而擅自拿取他人物品可
      構成竊盜乙事當無不知之理，仍擅自取走電風扇，其主觀
      上自有竊盜之故意甚明，其前開所辯，顯係事後卸責之詞
      ，不足採信。
（三）綜上，本案事證明確，被告上開竊盜犯行，堪以認定，應
      依法論罪科刑。
三、核被告所為，係犯刑法第320 條第1 項之竊盜罪。爰審酌被
    告為貪圖小利，不思以合法正當途徑取得其所需，恣意竊取
    他人財物，犯後對於客觀犯行並不爭執，然矢口否認有何竊
    盜犯意，亦未與告訴人達成和解並賠償損失，兼衡被告之犯
    罪動機、手段、所竊財物之價值及素行，及被告自陳其從事
    資源回收、離婚、獨居、家庭經濟狀況勉持之生活狀況，及
    小學肄業且不識字之智識程度等一切情狀，量處如主文所示
    之刑，並諭知易服勞役之折算標準。
四、又本件被告所竊得之電風扇2臺，雖未扣案，然為被告犯罪
    之所得，業據被告供承在案，且未返還告訴人，爰依刑法第
    38條之1第1項前段規定宣告沒收，並依同條第3項規定，諭
    知如全部或一部不能沒收或不宜執行沒收時，追徵其價額。
據上論斷，應依刑事訴訟法第299條第1項前段、刑法第320條第1
項、第42條第3項前段、第38條之1第1項前段、第3項，刑法施行
法第1條之1第1項，判決如主文。
本案經檢察官吳志成提起公訴，檢察官林禹宏到庭執行職務。
中　　華　　民　　國　　110 　年　 12　　月　　22 　　日
                  刑事第四庭  法  官 楊心希
以上正本證明與原本無異。
如不服本判決應於收受送達後二十日內向本院提出上訴書狀，並
應敘述具體理由；其未敘述上訴理由者，應於上訴期間屆滿後二
十日內向本院補提理由書(均須按他造當事人之人數附繕本)「切
勿逕送上級法院」。
                              書記官  邱淑秋
中　　華　　民　　國　　110 　年　　12　　月　　22　　日
附錄本案論罪科刑法條：
中華民國刑法第320條
意圖為自己或第三人不法之所有，而竊取他人之動產者，為竊盜
罪，處5年以下有期徒刑、拘役或50萬元以下罰金。